臺灣高雄地方法院刑事裁定　　　　　　100年度撤緩字第290號
聲　請　人　臺灣高雄地方法院檢察署檢察官
受　刑　人　林淑芬
上列聲請人因受刑人偽造文書案件，聲請撤銷緩刑之宣告（100
年度執聲字第4155號），本院裁定如下：
    主  文
林淑芬於臺灣高等法院高雄分院九十九年度上訴字第一三七九號
刑事判決所受之緩刑宣告撤銷。
    理  由
一、聲請意旨略以：受刑人林淑芬前因偽造文書案件，經臺灣高
    等法院高雄分院於99年9 月28日以99年度上訴字第1379號判
    處應執行有期徒刑2 年，緩刑2 年，並應向指定公益團體、
    地方自治團體或社區提供60小時之義務勞務，於99年10月25
    日確定在案。乃於緩刑前之97年7 月10日（漏未記載97年5
    月10日、同年6 月10日）更犯偽造文書罪，經臺灣高等法院
    高雄分院以100 年度上訴字第1121號判處應執行有期徒刑1
    年2  月，並於100  年9 月30日確定。是受刑人有刑法第75
    條之1 第1 項第1 款所定撤銷緩刑宣告情形，足認原宣告之
    緩刑難收其預期效果，而有執行刑罰之必要，爰依刑事訴訟
    法第476 條規定，聲請撤銷受刑人前開緩刑之宣告等語。
二、按受緩刑之宣告，而於緩刑前因故意犯他罪，而在緩刑期內
    受6 月以下有期徒刑、拘役或罰金之宣告確定，且足認原宣
    告之緩刑難收預期效果，有執行刑罰之必要者，「得」撤銷
    其緩刑宣告，刑法第75條之1 第1 項第1 款定有明文。觀諸
    刑法第75條於94年2 月2 日修正理由以：「按緩刑制度係為
    促使惡性輕微之被告或偶發犯、初犯改過自新而設，如於緩
    刑期間、緩刑前故意犯罪，且受不得易科罰金之有期徒刑以
    上刑之宣告確定者（意即應入監服刑），足見行為人並未因
    此而有改過遷善之意，此等故意犯罪之情節較諸增訂第75條
    之1 『得』撤銷之原因為重，不宜給予緩刑之寬典，而有『
    應』撤銷緩刑宣告之必要。至於有上開情形，而受可易科罰
    金之有期徒刑刑之宣告者，因犯罪情節較輕，以此列為『應
    撤銷』緩刑之事由，似嫌過苛，爰改列為第75條之1 『得撤
    銷』緩刑之事由，以資衡平」等語；再參諸98年5 月19日刑
    法第75條、第75條之1 之修正理由分別為：「依本法第41條
    第3 項之規定，受6 月以下有期徒刑或拘役之宣告而不得易
    科罰金者，亦得易服社會勞動。此類案件既可無庸入監執行
    ，故於緩刑之效果，應與受得易科罰金之案件相同，成為修
    正條文第75條之1 得撤銷緩刑之事由，而非本條應撤銷緩刑
    之事由。又不得易科罰金或不得易服社會勞動之案件皆係受
    逾6 月有期徒刑之宣告，爰修正第1 項各款」、「依本法第
    41條第3 項之規定，受6 月以下有期徒刑或拘役之宣告而不
    得易科罰金者，亦得易服社會勞動。此類案件既可無庸入監
    執行，故於緩刑之效果，應與受得易科罰金之案件相同，成
    為本條得撤銷緩刑之事由。又得易科罰金或易服社會勞動之
    案件皆係受六月以下有期徒刑之宣告，爰修正第1 項第1 款
    及第2 款」觀之，關於應撤銷、得撤銷緩刑事由之區別標準
    ，應係是否必須執行6 月以上有期徒刑，且不得易科罰金或
    易服社會勞動甚明，先予指明。又審認是否「得撤銷」之實
    質要件，厥為「足認原宣告之緩刑難收其預期效果，而有執
    行刑罰之必要」。故於上揭「得」撤銷緩刑之情形，法官應
    依職權本於合目的性之裁量，妥適審酌被告所犯前後數罪間
    ，關於法益侵害之性質、再犯之原因、違反法規範之情節是
    否重大、被告主觀犯意所顯現之惡性及其反社會性等情，是
    否已使前案原為促使惡性輕微之被告或偶發犯、初犯改過自
    新而宣告之緩刑，已難收其預期之效果，而確有執行刑罰之
    必要。
三、經查，本件受刑人林淑芬前因偽造文書案件，經本院以99年
    度訴字第259 號各判處有期徒刑7 月，共6 罪，其中3 罪均
    減為有期徒刑3 月又15日，應執行有期徒刑2 年，上訴後，
    經臺灣高等法院高雄分院以99年度上訴字第1379號判決駁回
    上訴，並諭知緩刑2 年，且應向指定公益團體、地方自治團
    體或社區提供60小時之義務勞務，而於99年10月25日確定在
    案。乃於緩刑前之97年5 月10日、同年6 月10日、同年7 月
    10日更因偽造文書等案件，經本院以99年度訴字第1847號各
    判處有期徒刑9 月、8 月、8 月、8 月，並定應執行有期徒
    刑2 年6 月，上訴後為臺灣高等法院高雄分院以100 年度上
    訴字第1121號撤銷改各判處有期徒刑6  月、5 月、5 月、5
    月，並應執行有期徒刑1 年2 月，而於100 年9 月30日確定
    等情，業經本院核閱案卷無訛，並有上開相關判決及臺灣高
    等法院被告前案紀錄表1 份在卷可證。衡諸前開意旨，受刑
    人所受應執行之刑固已逾有期徒刑6 月，惟因其應執行刑部
    分依刑法第41條第1 項前段及第8 項規定，仍得易科罰金，
    法律上同具「可無庸入監執行」之基礎，自屬刑法第75條之
    1 「得撤銷」之類型。是受刑人確有於緩刑前故意犯他罪，
    而在緩刑期內受6 月以下有期徒刑宣告確定之事實，至堪認
    定。本院審酌受刑人所犯前後兩案均係犯召集合會冒標之行
    使偽造準私文書及詐欺取財罪，其犯罪態樣、罪質均相同，
    實難謂其僅係一時短於失慮，偶罹刑典，堪認前揭緩刑宣告
    難收預期之抑制再犯、矯治教化效果，而有對受刑人執行刑
    罰之必要，是本件聲請人之聲請，經核與法要無不合，應予
    准許。
四、依刑事訴訟法第476 條、刑法第75條之1 第1 項第1 款，裁
    定如主文。
中    華    民    國    100   年    12    月    22    日
                  刑事第三庭  法  官  陳薏
以上正本證明與原本無異。
如不服本裁定，應於收受送達後5 日內向本院提出抗告狀。
中    華    民    國  100     年    12    月    22    日
                              書記官  戴金龍